臺灣高等法院高雄分院民事判決　　　　 99年度上易字第328號
上　訴　人　李秀亞
訴訟代理人　李明益律師
被 上 訴人　林營英
訴訟代理人　黃呈祿律師
上列當事人間請求返還停車位事件，上訴人對於民國99年10月20
日臺灣高雄地方法院99年度訴字第1146號第一審判決提起上訴，
本院於民國100 年1 月19日言詞辯論終結，判決如下：
    主  文
上訴駁回。
第二審訴訟費用由上訴人負擔。
    事實及理由
一、本件上訴人起訴主張：上訴人於民國98年9 月8 日向原審民
    事執行處（原審以98年度司執字第5494號拍賣抵押物一案強
    制執行，下稱系爭執行事件）拍定購得原為訴外人劉秋琴所
    有坐落高雄市○○區○○段307 地號、同段307 之1 地號土
    地之應有部分均為47/10,000 ，及坐落其上建號1623號即門
    牌號碼高雄市三民區○○○路456 號16樓建物（下稱系爭45
    6 號16樓建物）即「尖美DC大樓」（原名稱為「尖美巨人花
    園廣場大樓」）B 棟16樓，與建號1881即地下2 樓共同使用
    部分之應有部分48/10,000 ；暨坐落其上建號1607號即門牌
    號碼高雄市三民區○○○路458 號16樓建物（下稱系爭458
    號16樓建物）即「尖美DC大樓」C 棟16樓，與建號1881即地
    下2 樓共同使用部分（下稱建號1881）之應有部分47/10,00
    0 （上開2 筆土地及建物以下合稱系爭不動產），並辦理所
    有權移轉登記完畢。又「尖美DC大樓」地下2 樓共同使用部
    分共有109 個法定停車位，包括劉秋琴先前購買系爭458 號
    16樓建物時所一併購買之編號87號停車位（下稱系爭停車位
    ）在內，依法應由上訴人一併拍定取得系爭停車位之所有權
    及使用權，詎被上訴人以系爭停車位係其於80年1 月21日以
    新台幣（下同）75萬元向訴外人蔡文生購得，而拒絕將系爭
    停車位返還與上訴人。惟系爭停車位之應有部分係登記在建
    號1881內，有購買「尖美DC大樓」停車位者之建號1881部分
    之應有部分為萬分之46至58，較未購買停車位者之建號1881
    部分之應有部分萬分之17至29為多，而被上訴人就建號1881
    之應有部分僅27/10,000 ，應未取得系爭停車位之所有權及
    使用權。又被上訴人就系爭停車位雖與非屬「尖美DC大樓」
    區分所有權人蔡文生有簽訂車位買賣契約，然不得以此債權
    契約對抗上訴人。為此，爰依民法第767 條之規定，提起本
    件訴訟等語。並聲明求為判決：被上訴人應將系爭停車位返
    還與上訴人。
二、被上訴人則以：系爭停車位係其於80年1 月21日向蔡文生所
    購買，且有律師見證，並非無權占有。又上訴人之前手即劉
    秋琴於82年間向訴外人鄭登賢購買系爭不動產時，並沒有包
    括系爭停車位在內，所以系爭停車位不在系爭執行事件拍賣
    範圍，上訴人自未取得系爭停車位之所有權及使用權等語置
    辯。並答辯聲明求為判決：上訴人之訴駁回。
三、原審為上訴人敗訴之判決，上訴人不服，提起上訴，上訴聲
    明求為判決：(一)原判決廢棄。(二)被上訴人應將系爭停車位返
    還與上訴人。被上訴人則答辯聲明求為判決：駁回上訴。
四、兩造不爭執事項如下：
  (一)系爭不動產原係訴外人鄭登賢所有，於82年10月13日出售與
    訴外人劉秋琴，當初買賣標的物除系爭不動產外，尚包括89
    號l 個停車位，嗣劉秋琴遭其債權人向原審聲請強制執行，
    經原審以系爭執行事件查封拍賣系爭不動產，由上訴人於98
    年9 月8 日拍定取得，並辦理所有權移轉登記完畢。
  (二)系爭停車位並未單獨辦理所有權登記，現由被上訴人占有使
    用中。
  (三)被上訴人於80年l 月21日與蔡文生簽立車位權利轉讓契約書
    （見原審卷第11頁），約定由被上訴人以75萬元向蔡文生購
    買系爭停車位。
  (四)被上訴人所有門牌號碼高雄市○○區○○路99巷7 號14樓之
    l 之建物係位於「尖美DC大樓」內，為「尖美DC大樓」之區
    分所有權人，就建號1881之應有部分為27/10,000 。
五、兩造爭執事項為：上訴人本於民法第767 條之規定，請求被
    上訴人返還系爭停車位，是否有理由？茲分述如下：
（一）查，證人鄭登賢於原審證稱：伊於購買系爭不動產時，僅
      購買「1 」個停車位，該停車位編號伊不確定，伊已將系
      爭不動產及該停車位一併出售與劉秋琴，伊只有買「1 」
      個停車位，所以也只有出售「1 」個停車位與劉秋琴，伊
      不認識蔡文生或李美珠（即蔡文生之前妻）等語（見原卷
      第210 、216 頁），足見鄭登賢於購買系爭不動產時，僅
      購買1 個停車位，於出售系爭不動產時，亦已將該停車位
      一併出售與劉秋琴，故劉秋琴僅購買1 個停車位，應堪認
      定。
（二）次查，證人劉秋琴於原審證稱：系爭不動產係伊向鄭登賢
      所購買，當時僅購買「1 」個停車位，購買時鄭登賢有帶
      伊去看停車位即編號89號停車位，伊住在系爭不動產共十
      多年，一直使用編號89號停車位，伊不知何人在使用系爭
      停車位等語（見原審卷第149 至150 頁），並提出其與鄭
      登賢所簽訂之買賣契約書為證（見原審卷第156 至162 頁
      ），該買賣契約書上亦記載「買賣標的含地下室2 樓車位
      『壹』個」等語，足見劉秋琴僅向鄭登賢購買1 個停車位
      即編號89號停車位，並未購買系爭停車位。準此，上訴人
      之前手即系爭執行事件之債務人劉秋琴既未購買系爭停車
      位，則系爭停車位應不在系爭執行事件之查封拍賣範圍，
      且依系爭執行事件之拍賣公告記載，亦未將系爭停車位列
      為拍賣標的，有原審之通知書及拍賣不動產附表影本在卷
      可證，則上訴人又如何能自系爭執行事件拍定取得系爭停
      車位之所有權及使用權，是上訴人本於民法第767 條之規
      定，請求被上訴人返還系爭停車位，應屬無據。
（三）又查，依上訴人所提出之「尖美巨人花園廣場車位使用權
      利證明書」雖記載「使用權利人：B 棟16樓、鄭登賢」（
      見原審卷第10頁），然證人鄭登賢於原審證稱: 伊僅購買
      1 個停車位，已出售與劉秋琴，並將該停車位之使用權利
      證明書交付與劉秋琴等語（見原審卷第216 頁），且劉秋
      琴僅向鄭登賢購買1 個停車位即編號89號停車位，並未購
      買系爭停車位，已如前述，是該「尖美巨人花園廣場車位
      使用權利證明書」應與劉秋琴及被上訴人無關，尚難僅憑
      上開「尖美巨人花園廣場車位使用權利證明書」即認定鄭
      登賢有購買系爭停車位，並將系爭停車位出售與劉秋琴，
      進而認上訴人有拍定取得系爭停車位之所有權及使用權，
      從而上訴人本於民法第767 條之規定，請求被上訴人返還
      系爭停車位，難認有據。
六、綜上所述，上訴人本於民法第767 條之規定，請求被上訴人
    返還系爭停車位，為無理由，不予准許。原審為上訴人敗訴
    之判決，於法尚無不合。上訴意旨仍指摘原判決不當，求予
    廢棄改判，為無理由，應予駁回。
七、本件事證已臻明確，兩造其餘攻擊防禦方法於本件判決結果
    不生影響，故不再一一論述，併此明。
八、據上論結，本件上訴為無理由，依民事訴訟法第449 條第1
    項、第78條，判決如主文。
中    華    民    國  100     年    2     月     1    日
                            民事第三庭
                                審判長法官  張國彬
                                法      官  甯  馨
                                法      官  鄭月霞
以上正本證明與原本無異。
本件不得上訴。
中    華    民    國  100     年    2     月     9    日
                                書  記  官  白  蘭